Gabriel Caiana

Software Engineer

Linkedinlinkedin.com/in/gabrielcaianaGithubgithub.com.com/gabrielcaianaE-mailgabrielcaianaguedes@gmail.com

Celular (11) 94987-5163

Resumo

Como engenheiro de software com mais de cinco anos de experiência, eu me especializo no conjunto de tecnologias JavaScript, com foco no ecossistema Vue.js, especialmente no framework Nuxt.js. Minha carreira tem sido marcada pelo desenvolvimento de aplicativos altamente escaláveis e em demanda, com foco em setores diversos como e-commerce, transporte e serviços de alimentação.

Minha abordagem técnica é fundamentada em um profundo entendimento de escalabilidade, infraestrutura robusta, design de sistemas e arquitetura. Ao desenvolver software, meu objetivo principal é garantir a integridade das transações e proporcionar uma experiência de usuário sem riscos por meio da implementação de soluções inteligentes. Além das habilidades técnicas, trago uma experiência valiosa em liderança de equipe, desempenhando papeis cruciais na refinamento de tarefas técnicas, realização de estimativas e apoio ao desenvolvimento.

Experiência

Petlove&Co

Frontend Developer Sênior - novembro de 2021 - Presente

São Paulo

Minhas responsabilidades incluíam:

- Implementar novos componentes e manter a consistência do frontend do projeto usando o Design System, garantindo que o projeto fosse regularmente atualizado com novas versões.
- Desenvolver novos recursos e otimizar o desempenho do fluxo da página inicial, página do produto, catálogo, menu, entre outros.
- Aplicar customizações com base no perfil do usuário, realizar testes AB e usar ferramentas como Dynamic Yield para recomendações de produtos nas lojas virtuais.
- Utilizo principalmente tecnologias como Vue, Vuex, Nuxt, Jest, Vitest, Storybook, Lerna (monorepo), GitHub Actions, Typescript, Turbo, Google Optimize, Google Analytics, Dynamic Yield, Google Platform, Vite, MarkoJS, WebPack.

iOrder - Startup Pessoal

Frontend Engineer - Março 2023 - Janeiro 2024

São Paulo

Minhas responsabilidades incluíam:

- Desenvolvimento de interfaces de usuário avançadas e eficientes focadas no ecossistema Vue.js para proporcionar uma experiência excepcional ao usuário.
- Contribuição para projetos específicos, que vão desde a criação de dashboards personalizados até o desenvolvimento de hotsites e menus digitais.
- Implementação de melhorias no fluxo de design com o objetivo de aprimorar a experiência do usuário, especialmente dentro do fluxo de aplicativos móveis.
- Implementação e manutenção de BFFs (Back for Frontend) e APIs internas

OnClass - Startup Pessoal

Frontend Engineer | Co-Founder - Setembro 2021 - Junho 2023 São Paulo

Minhas responsabilidades incluíam:

- Com o foco em soluções personalizadas, a plataforma oferece aos clientes uma ampla gama de cursos online, ministrados por especialistas em suas áreas.
- Como Frontend Engineer tenho como responsabilidades gerenciar e estrutura as ferramentas web, com foco em escalabilidade e qualidade, trabalhando com as seguintes tecnologias: Nuxt 3, Typescript, Nodejs, Google analytics, Sentry, Clarity, Astro, Vuetify, Azure Devops entre outras.

i4Pro

Frontend Sênior - Feveriro 2021 - Junho 2021

São Paulo

Minhas responsabilidades incluíam:

- Como Desenvolvedor Sênior, tenho me concentrado em apoiar a equipe de desenvolvimento na implementação e manutenção de recursos com ênfase na qualidade do código e testabilidade.
- Trabalhei no desenvolvimento e manutenção de ferramentas internas e soluções para o mercado de seguros utilizando diversas tecnologias como Vue.js, Vuetify, Jest, JavaScript, Vuepress e Nuxt.js.

Signa Consultoria e Sistemas

Frontend Pleno | UI Designer - Julho 2019 - fevereiro 2021

São Paulo

Minhas responsabilidades incluíam:

- Fui responsável pela idealização e manutenção do design de produtos da empresa, além de criar funcionalidades front-end, identificar oportunidades de negócios e projetar interfaces web e móveis, colaborando com grandes empresas no mercado de logística.

Freelance

Frontend Freelancer - Fevereiro 2017 - Agosto 2019

São Paulo

Trabalhei como freelancer atuando na criação de websites, design de interfaces web e mobile.HTML5, CSS3, Javascript, jQuery, Vue.js, Nuxt, Wordpress, Figma, Adobe xd.

Educação

Pós graduação em arquitetura de software - 2023/2024

FIAP

Pós graduação com foco em arquitetura de software, alguns tópicos relevantes que fazem parte da formação:

- Containers na arquitetura de software
- Gerenciamento de kubernetes
- Distribuição das aplicações
- Arquitetura de micro-serviços
- Dados e segurança da informação

Análise e desenvolvimento de sistemas - 2020/2021

FIAP

Durante minha formação na FIAP foi abordado temas como:

- Integrar e desenvolver aplicações WEB usando tecnologias como HTML 5, CSS 3, Javascript, AngularJS, Bootstrap e ReactJS
- Utilizar cloud computing com tecnologias para web services e RESTful
- Desenvolver soluções que englobam tecnologias emergentes como Blockchain, Inteligência Artificial e IoT
- Criar um mindset empreendedor, ampliar e validar suas ideias, solucionar problemas e entender o seu mercado, criando sua própria startup

Design Circuit

Curso focado em experiência do usuário, aplicando metodologias e processos, UX Research, Visual Design e testes de usabilidade.

Nanodegree Programação Web - 2018/2018

Udacity

Formação em desenvolvimento web com javascript, CSS3, HTML5.

Técnico de Informática – 2015/2017

SENAC São Paulo

Formação técnica completa focada em manutenção, infraestrutura e desenvolvimento web

Extra

Hackathon de inovação e transformação digital do governo federal – 2019

FIESP

Participei do hackathon organizado pela Fiesp em parceria com o governo federal, e juntamente com a minha equipe **fomos campeões**, idealizando uma solução super legal com o objetivo de tornar mais simples o processo de documentação das pessoas refugiadas que se encontram hoje no Brasil.

Hackathon Edenred – 2019

Edenred

Participei do primeiro hackathon organizado pela Edenred, e tive a oportunidade de adquirir bastante experiência e fazer network com grande players do mercado de inovação digital, além disso juntamente com a minha equipe conquistamos o terceiro lugar, criando uma solução com o objetivo de aproximar o caminheiro de sua família através de um app, utilizando inteligência artificial.